臺灣臺東地方法院交通事件裁定　　　　　 96年度交聲字第1號
原處分機關　交通部公路總局高雄區監理所臺東監理站
異　議　人
即受處分人　乙○○
上列異議人即受處分人因違反道路交通管理處罰條例案件，對於
交通部公路總局高雄區監理所臺東監理站中華民國95年12月7日
東監違裁字第裁81—T00000000號所為之裁決處分 (原舉發案號
：東警交字第T00000000號)，聲明異議，本院裁定如下：
    主  文
異議駁回。
    理  由
一、原處分意旨略以：異議人即受處分人 (以下稱異議人)乙○
    ○，於民國95年11月5日下午1時許，駕駛車牌號碼WU-6261
    號自小客車，行經臺11線129公里處，因「限速60公里，經
    雷達測速行速74公里，超速14公里」違規，經臺東縣警察局
    成功分局都歷派出所員警依道路交通管理處罰條例第40條第
    1項第1款規定製單舉發。案移原處分機關，經原處分機關認
    異議人確有前述違規行為，於95年12月7日依道路交通管理
    處罰條例第40條裁處異議人罰鍰新臺幣 (下同)1,600 元，
    並依同條例第63條第1項第1款記違規點數1點之處分等語。
二、異議意旨略以：異議人於上揭時、地駕車經過時，前方尚有
    行駛中車輛，警方使用雷達測速儀測定結果，有可能是前車
    之速度；且警方於執行稽查處前方未依道路交通管理處罰條
    例第7條之2第3項規定於100公尺前標示，亦有瑕疵，為此具
    狀聲明異議，請求撤銷原處分云云。
三、按汽車駕駛人，行車速度，超過規定之最高時速，處1,200
    元以上2,400元以下罰鍰；又汽車駕駛人有40條之情形者，
    除依原條款處罰鍰外，並予記違規點數1點，道路交通管理
    處罰條例第40條、第63條第1項第1款分別定有明文。再關於
    行車速度超過規定之最高速限或低於規定之最低速限之違規
    行為，採用固定或非固定式科學儀器取得證據資料證明者，
    於一般道路須至少100公尺，於高速公路、快速公路須至少
    於300公尺前，明顯標示之，復為道路交通管理處罰條例第7
    條之2第3項所明定。
四、經查：
(一)本件異議人乙○○於95年11月5日下午1時許，駕駛車牌號碼
    WU-6261號自小客車，沿臺11線由北往南方向行駛，行經臺
    11線129公里處，因「限速60公里，經雷達測速行速74公里
    ，超速14公里」違規，為臺東縣警察局成功分局都歷派出所
    執行交通稽查員警甲○○依道路交通管理處罰條例第40條第
    1項第1款規定製單舉發之情，有東警交字第T00000000號舉
    發違反道路交通管理事件通知單在卷可稽，並經異議人乙○
    ○自承不諱，是異議人有於上述時、地經警攔查之事實，應
    堪認定。
(二)異議人雖以前詞置辯，證人即當日執行勤務舉發本違規事件
    之臺東縣警察局成功分局都歷派出所員警甲○○於本院調查
    時到庭具結後復證稱每天都有執行交通稽查勤務，對開單舉
    發之細節已不復記憶，惟亦證稱：「 (執行勤務交通稽查用
    何方式？)在執勤地點100公尺會放置測試的牌子，這是分局
    規定的。」、「 (是屬於定點式？)是的，按照勤務規劃，
    我們都歷派出所有兩個固定的交通稽查點，一個是在派出所
    前100公尺，另一個在臺11線小馬段129公里前面」、「 (你
    們使用何方式判斷駕駛人有無超速？)手持測速器，是屬雷
    射槍。」、「 (你還記得當時異議人車子經過附近有無其他
    車輛？)沒有。」、「 (你剛才不是說記不清楚？)我們測速
    開罰單，必須很謹慎，前面必須沒有車輛，如前面有機車也
    不能開罰單，一定要淨空，必須前後左右皆無車輛才可，保
    障駕駛人，也保障執勤人員，以免引起爭議。」、「 (你們
    都在距離幾公尺的地方拍到？)距離我站的地點，大約40到
    50公尺之間。」、「 (你們都站在什麼樣的地點？)從成功
    往臺東的方向，站在路邊執勤。」、「 (測到有超速之後如
    何處理？)測到超速，舉紅旗請駕駛人靠邊停。」、「 (會
    讓駕駛人看雷射槍內顯示超速紀錄？)絕對要。」、「 (這
    個雷射槍如何使用？)這部車輛駛向我這個方向，他的車前
    左右沒有車輛，就對著他的車輛點，這測速器就會顯示他的
    行速。」、「 (你們派出所所使用的測速器使用年限到何時
    ？)當時是在期限內，我們派出所只有一支測速器」、「我
    們執行勤務都是依照規定，尤其申訴案件與日俱增，分局要
    求我們執行勤務時，一定要在測速地點前100公尺處擺設標
    示，我也不認識異議人沒有必要去陷害他。」等語 (見本院
    96年1月29日訊問筆錄)。衡之證人甲○○為依法執行職務之
    警察，其執行公務時，本身即受有行政懲處責任之監督，其
    到庭具結作證，更係以刑事責任擔保其證言之真實性，又其
    與異議人間未有任何怨隙，且係毫不相識之人，衡情當無自
    陷偽證罪而構詞誣賴異議人，或是虛構違規事實以陷害異議
    人之理。故證人之上開證述內容，以及其所記錄舉發之本件
    違規事實，經核應無不可採信之處。異議人上開所辯，均是
    臆測而質疑舉發違規駕車之正當性，委無足取。
(三)再者，交通警察製單舉發違反道路交通管理處罰條例所列之
    違規事實，本質上為行政處分，係公務員基於職務上之權力
    ，依法就特定之具體事件所為之具公法上效果之單方面行政
    行為，基於公務員為公法上行為具有公信力之原則，該行政
    行為當可被推定為真正，其據以依法處分之事實認定亦為正
    確無誤。本此公信原則，乃立法者賦予行政機關制定違反道
    路交通事件統一裁罰標準及處理細則，使執勤警員得當機處
    分以達其維護交通秩序、安全之行政目的。若謂公務員一切
    行政行為均需預留證據以證其實，則國家行政勢必窒礙難行
    ，據此，刑事訴訟法就犯罪證據有關之規定中，與屬行政秩
    序罰之交通違規裁罰本質不合之部分，自不在準用之列。本
    件異議人既未就其所主張執勤員警之舉發有誤乙節提出相關
    證據以供調查，本院亦查無任何證據足資證明執勤員警有捏
    造事實違法取締之情事存在，則執勤警員本其維護交通秩序
    、安全職責所為之舉發，自應受到合法、正確之推定。是異
    議人之違規行為既經證人甲○○證述明確，且其所述內容並
    無何矛盾或違背經驗法則之處，自得為本院判斷之依據，異
    議人既未能提出對其有利之相關證據供法院調查，則其泛以
    前詞置辯，自不足採。
五、綜上，異議人確有於前述時地，駕車行車最高限速為60公里
    之路段時，行車速度為74公里之超速違規事證明確。原處分
    機關據以援引首揭道路交通管理處罰條例第40條之規定，裁
    處異議人罰鍰1,600元，並記違規點數1點之處分，自屬有據
    ，異議人執上開事由指摘原處分不當，求予撤銷，為無理由
    ，應予駁回。
六、依道路交通案件處理辦法第19條，裁定如主文。
中　　華　　民　　國　　96　　年　　1 　　月　　31　　日
                  交通法庭    法　官  簡芳潔
以上正本證明與原本無異。
如不服本裁定，應於裁定送達後5日內向本院提出抗告狀（須附
繕本）。
「切勿逕送上級法院」
                              書記官  陳美鄉
中　　華　　民　　國　　96　　年　　2 　　月　　6 　　日
